Minutes et répertoires du notaire Nicolas Charles LE PRÉVOST, janvier 1720 - décembre 1729 (étude I)
Archives nationales
- Minutes de Nicolas Charles LE PRÉVOST, janvier 1720 - janvier 1812; MC/ET/I/288 - MC/ET/I/501
  - Minutes. 1725, mai - juin, mai - juin 1725; MC/ET/I/322
    - Inventaire après décès d'Andrée Charlotte Huet, femme d'André Flory de Lessart, conseiller du roi, président des trésoriers en France, généralité de Paris, rue Saint-Jacques., 13 juin 1725; MC/ET/I/322
      inventaire après décès; Saint-Jacques (rue); Huet, Andrée Charlotte; Flory de Lessart, André
    - Inventaire après décès de Marie-Angélique Dumouchet, rue des Vieilles-Tuileries, veuve de Edouard de Gorillon, premier maître d'hôtel de la duchesse d'Orléans., 14 juin 1725; MC/ET/I/322
      inventaire après décès; Vieilles-Tuileries (rue des); Orléans, Jeanne de Bade (1704-1726, duchesse d’); Dumouchet, Marie-Angélique; Gorillon, Edouard de; maître d'hôtel
    - Contrat de mariage entre Louis Pelletier, marchand vannier, Poissy, et Elisabeth Sénéchal, fille de Nicolas Sénéchal, maître tourneur à Poissy., 16 juin 1725; MC/ET/I/322
      contrat de mariage; Poissy (Yvelines); Pelletier, Louis; Sénéchal, Elisabeth; Sénéchal, Nicolas; commerçant; tourneur
    - Contrat de mariage entre Jean Broust, jardinier, rue Neuve-Notre-Dame, et Etiennette Henneguy, veuve de Pierre Landrin, marchand de vin, au Gros-Caillou., 17 juin 1725; MC/ET/I/322
      contrat de mariage; Neuve-Notre-Dame (rue); Gros-Caillou (quartier); Broust, Jean; Henneguy, Etiennette; Landrin, Pierre; jardinier; commerçant
    - Testament de Claudine Bordeau, grande rue de Sèvres, femme de Rémi Robert, architecte toiseur., 22 juin 1725; MC/ET/I/322
      testament; Sèvres (rue de); Bordeau, Claudine; Robert, Rémi; architecte
    - ROBERT (Remy) Architecte toiseur Grand rue de Seine § Testament de la femme de .., 22 juin 1725; MC/ET/I/322
      testament; Robert, Remy
    - Contrat de mariage entre Gabriel-Vincent Delouvier, menuisier, rue de Sèvres, et Charlotte-Louise Bunel, fille de Louis Bunel, maître menuisier, grande rue du Bac., 24 juin 1725; MC/ET/I/322
      contrat de mariage; Sèvres (rue de); Bac (rue du); Delouvier, Gabriel-Vincent; Bunel, Charlotte-Louise; Bunel, Louis; menuisier; menuisier
    - DELOUVIER (Gabriel Vincent) Menuisier grand rue de Seine § Mariage de .., 24 juin 1725; MC/ET/I/322
      contrat de mariage; Delouvier, Gabriel Vincent
    - Contrat de mariage entre Mathieu Parlis, gagne-denier, rue des Boucheries, et Marie Anne Debray, fille de Charles Debray, gagne-denier, rue des Cordeliers., 24 juin 1725; MC/ET/I/322
      contrat de mariage; Cordeliers (rue des); Parlis, Mathieu; Debray, Marie Anne; Debray, Charles; journalier
    - Inventaire après décès de Claude Lebreton de Bardy, rue de Touraine, époux de Elisabeth Henriette Brodeau de Lachassetière., 25 juin 1725; MC/ET/I/322
      inventaire après décès; Touraine (rue de); Lebreton de Bardy, Claude; Brodeau de Lachassetière, Elisabeth Henriette
    - BAROU (Claude LE BRETON de) § Inventaire, 25 juin 1725; MC/ET/I/322
      inventaire; Lebreton de Barou, Claude
    - Inventaire après décès de Thomas Bertrand, marchand de vin, rue de la Chaise, à la requête de son épouse Françoise Moreau., 26 juin 1725; MC/ET/I/322
      inventaire après décès; Chaise (rue de la); Bertrand, Thomas; Moreau, Françoise; commerçant
    - BERTRAND (Thomas) § Inventaire de Thomas BERTRAND, 26 juin 1725; MC/ET/I/322
      inventaire; Bertrand, Thomas
    - Inventaire après décès de Jeanne Gaullepied, rue de Sèvre, à la requête de son époux Antoine Joulin, écuyer, ancien trésorier de France aux Finances de la Rochelle, président à la Guadeloupe., 27 juin 1725; MC/ET/I/322
      inventaire après décès; Sèvres (rue de); La Rochelle (Charente-Maritime); Guadeloupe (département); Gaullepied, Jeanne; Joulin, Antoine; trésorier de France (Ancien Régime)
    - Contrat de mariage entre Louis Lenormand, marchand épicier, rue Saint-Dominique, et Marie Sibire, fille d'André Sibire, marchand carrier, rue des Vieilles-Tuileries., 28 juin 1725; MC/ET/I/322
      contrat de mariage; Saint-Dominique (rue); Vieilles-Tuileries (rue des); Lenormand, Louis; Sibire, Marie; Sibire, André; commerçant; commerçant; commerçant; carrier
    - Contrat de mariage entre Jacques Droux, garçon boulanger, rue Saint-Dominique, et Anne Villeret, fille de feu René Villeret, marchand épicier à Beaulieu près Loches, rue du Bac., 30 juin 1725; MC/ET/I/322
      contrat de mariage; Saint-Dominique (rue); Bac (rue du); Droux, Jacques; Villeret, Anne; Villeret, René; boulanger; commerçant; commerçant
    - Inventaire après décès d'Antoine Martin, maître tapissier, bourgeois de Paris, rue des Saints-Pères, époux de Madeleine Berger., 30 juin 1725; MC/ET/I/322
      inventaire après décès; Saints-Pères (rue des); Martin, Antoine; Berger, Madeleine; tapissier
    - Hugault (Jean Adrien), maître orfèvre, rue du Four § Bail par .., 15 mai 1726; MC/ET/I/322
      bail; Hugault, Jean Adrien
  - Minutes. 1725, juillet - août, juillet - août 1725; MC/ET/I/323
    - Contrat de mariage entre Claude Marchand, jardinier, rue de Babylone, et Marie Geneviève Leconte, fille de Michel Leconte, maître jardinier, grande rue de Sèvre., 1er juillet 1725; MC/ET/I/323
      contrat de mariage; Babylone (rue de); Sèvres (rue de); Marchand, Claude; Leconte, Marie Geneviève; Leconte, Michel; jardinier; jardinier
    - Contrat de mariage entre Joseph Philipes, marchand de bestiaux, rue du Sépulcre, et Marguerite Receveur, fille de feu Claude Receveur, laboureur à Pierremont, rue du Sépulcre., 1er juillet 1725; MC/ET/I/323
      contrat de mariage; Saint-Sépulcre (rue du); Philipes, Joseph; Receveur, Marguerite; Receveur, Claude; commerçant; agriculteur
    - Contrat de mariage entre Bernard Giraudot, marchand d'eau de vie, rue Saint-Antoine, et Françoise Roth, fille de feu Philippe Roth, l'un des cent-suisses du Duc d'Orléans et marchand limonadier, angles des rues du Bac et de Bourbon., 2 juillet 1725; MC/ET/I/323
      contrat de mariage; Saint-Antoine (rue); Bac (rue du); Giraudot, Bernard; Roth, Françoise; Roth, Philippe; commerçant; restaurateur
    - Dépôt du testament de Martial Saint-Germain de Simon, commis d'un major de l'Hôtel Royal des Invalides., 7 juillet 1725; MC/ET/I/323
      testament; dépôt de pièces; Saint-Germain de Simon, Martial
    - Inventaire après décès de Pierre Pinoteau, marchand de vin, rue du Four, époux de Cécile Coppin., 11 juillet 1725; MC/ET/I/323
      inventaire après décès; Four (rue du); Pinoteau, Pierre; Coppin, Cécile; commerçant
    - MARECHAL (François) Maître maçon grande rue de Seine § Transaction .., 12 juillet 1725; MC/ET/I/323
      accord; Maréchal, François
    - Lequin (Jean), maître orfèvre, quai Neuf § Consentement, 13 juillet 1725; MC/ET/I/323
      ratification; Lequin, Jean
    - BERNIER (Gabriel) Maître maçon Rue Saint Marc § Bail .., 15 juillet 1725; MC/ET/I/323
      bail; Bernier, Gabriel
    - Contrat de mariage entre Claude Bramand, agent d'affaires, rue des Fossés-Monsieur-le-Prince, et Marie-Charlotte Bourdon, fille de Claude Bourdon, maître tapissier à Troyes, rue du Four., 18 juillet 1725; MC/ET/I/323
      contrat de mariage; Fossés-Monsieur-Le-Prince (rue des); Four (rue du); Bramand, Claude; Bourdon, Marie-Charlotte; Bourdon, Claude; intendant particulier (Ancien Régime); tapissier
    - Contrat de mariage entre Nicolas Maubert, maître chapelier, grande rue du Faubourg Saint-Victor, et Barbe Lavoisier, fille de Laurent Lavoisier, receveur des finances à la barrière Saint-Dominique, demeurant à la barrière Saint-Dominique., 22 juillet 1725; MC/ET/I/323
      contrat de mariage; Faubourg-Saint-Victor (rue du); Maubert, Nicolas; Lavoisier, Barbe; Lavoisier, Laurent; fabricant d'accessoires vestimentaires
    - Inventaire après décès de Charlotte Duvilliers, rue des Deux-Anges, veuve de Thomas Poulet., 23 juillet 1725; MC/ET/I/323
      inventaire après décès; Deux-Anges (rue des); Duvilliers, Charlotte; Poulet, Thomas
    - Contrat de mariage entre Marc-Antoine Gilles, marchand de vin, rue des Canettes, et Madeleine Ollivier, fille de Pierre Ollivier, bourgeois de Paris, rue des Canettes., 23 juillet 1725; MC/ET/I/323
      contrat de mariage; Canettes (rue des); Gilles, Marc-Antoine; Ollivier, Madeleine; Ollivier, Pierre; commerçant
    - Inventaire après décès de Jeanne Raucourt, rue des Boucheries, femme de Mathieu Parlis, gagne-denier., 24 juillet 1725; MC/ET/I/323
      inventaire après décès; Raucourt, Jeanne; Parlis, Mathieu; journalier
    - BERNIER (Gabriel) Maître maçon Rue Neuve § Délégation .., 25 juillet 1725; MC/ET/I/323
      Bernier, Gabriel
    - Apprentissage de menuisier § Mise en apprentissage par Regnier (Pierre), officier du guet, de son fils Antoine, âgé de 16 ans, pour 6 ans chez Jubert (Jean-Baptiste), maître menuisier, couché, chauffé, sans rien débourser de part ni d'autre, 25 juillet 1725; MC/ET/I/323
      contrat d'apprentissage; Regnier, Pierre; Regnier, Antoine; Jubert, Jean-Baptiste
    - JUBERT (Jean Baptiste) Maître menuisier Rue du Sepulcre § Mise en apprentissage chez .., 25 juillet 1725; MC/ET/I/323
    - Inventaire après décès d'Antoine Jubert, maître charcutier, rue du Four, époux de Jeanne Cornu, veuve en premières noces de Martin Jubert, maître charcutier., 26 juillet 1725; MC/ET/I/323
      inventaire après décès; Four (rue du); Jubert, Antoine; Cornu, Jeanne; Jubert, Martin; charcutier
    - Contrat de mariage entre Simon Ducaroux, marchand mercier, rue de Buci, et Marie-Anne Royer, fille de Nicolas Royer, maître cordonnier, bourgeois de Paris, rue de Buci., 29 juillet 1725; MC/ET/I/323
      contrat de mariage; Buci (rue de); Ducaroux, Simon; Royer, Marie-Anne; Royer, Nicolas; commerçant; cordonnier
    - Inventaire après décès de Pierre Russy, gagne-denier, enclos de la ferme de Grenelle, époux d'Anne Brossart., 31 juillet 1725; MC/ET/I/323
      inventaire après décès; Russy, Pierre; Brossart, Anne; journalier
    - Inventaire après décès de Anne Geffrotin, rue des Canettes, à la requête de son époux Jean Couvreux, marchand bourgeois de Paris., 2 août 1725; MC/ET/I/323
      inventaire après décès; Canettes (rue des); Geffrotin, Anne; Couvreux, Jean; commerçant
    - Contrat de mariage entre Jean Branu, marchand potier d'étain, rue Saint-Honoré, et Marguerite Tardif, veuve de Valentin Jouau, marchand potier d'étain, rue du Four., 3 août 1725; MC/ET/I/323
      contrat de mariage; Saint-Honoré (rue); Four (rue du); Branu, Jean; Tardif, Marguerite; Jouau, Valentin; commerçant; potier
    - Inventaire après décès de Marie Claude Petit, rue Sainte-Marguerite, femme d'Alexandre Chevalier, marchand grainier., 3 août 1725; MC/ET/I/323
      inventaire après décès; Sainte-Marguerite (rue); Petit, Marie-Claude; Chevalier, Alexandre; commerçant
    - Contrat de mariage entre Guillaume Bataille, jardinier, Ferme de Grenelle, et Marie-Anne Brossart, veuve de Pierre Russy, gagne-deniers, enclos de la Ferme de Grenelle., 5 août 1725; MC/ET/I/323
      contrat de mariage; Bataille, Guillaume; Brossart, Marie-Anne; Russy, Pierre; jardinier; journalier
    - Testament de André Demetz, marchand chapelier, bourgeois de Paris, rue de la Poterie, époux de Louise Dupuis., 6 août 1725; MC/ET/I/323
      testament; Poterie (rue de la); Demetz, André; Dupuis, Louise; commerçant; fabricant d'accessoires vestimentaires
    - Contrat de mariage entre Jean-Baptiste Le Fouin, chevalier, gentilhomme ordinaire du roi, rue de Grenelle, et Françoise Marie Lescalopier, veuve de feu René François de Saint-Rémy, chevalier, marquis de La Motte-Fouquié, rue des Rosiers., 9 août 1725; MC/ET/I/323
      contrat de mariage; Grenelle (rue de); Rosiers (rue des); Le Fouin, Jean-Baptiste; Lescalopier, Françoise Marie; Saint-Rémy, René François de (marquis de La Motte-Fouquié)
    - Contrat de mariage entre Georges Bruzaut, maître menuisier, rue de la Corne, et Catherine Coiffié, fille de feu Jacques Coiffié, boulanger à Montlhéry, rue Galande., 11 août 1725; MC/ET/I/323
      contrat de mariage; Corne (rue de la); Galande (rue); Bruzaut, Georges; Coiffié, Catherine; Coiffié, Jacques; menuisier; boulanger
    - Bruzant (Georges), maître menuisier, rue de la Corne § Inventaire après décès de la femme de .., 11 août 1725; MC/ET/I/323
      inventaire après décès; Bruzant, Georges
    - BRUZANT (Georges) Maître menuisier Rue de la Louvre § Mariage de .., 11 août 1725; MC/ET/I/323
      contrat de mariage; Bruzant, Georges
    - Inventaire après décès de Marguerite Melin, femme de Georges Bruzaut, maître menuisier, rue de la Corne, à l'enseigne Au parquet royal., 11 août 1725; MC/ET/I/323
      inventaire après décès; Corne (rue de la); Melin, Marguerite; Bruzaut, Georges; menuisier
    - Contrat de mariage entre François Devaux, marchand de vin, rue de la Harpe, et Antoinette Riaubourg, veuve de Jacques Lecomte, soldat invalide, rue de la Harpe., 12 août 1725; MC/ET/I/323
      contrat de mariage; Harpe (rue de la); Devaux, François; Riaubourg, Antoinette; Lecomte, Jacques; commerçant
    - Partage de la succession d'Antoine Jubert, maître charcutier, rue du Four, époux de Jeanne Cornu., 19 août 1725; MC/ET/I/323
      partage; Four (rue du); Jubert, Antoine; Cornu, Jeanne; charcutier
    - Contrat de mariage entre Pierre Desnoyers, compagnon chandelier, rue de Sèvre, et Charlotte Rognaut, veuve de Jean Fauconnet, le Gros-Caillou., 19 août 1725; MC/ET/I/323
      contrat de mariage; Gros-Caillou (quartier); Desnoyers, Pierre; Rognaut, Charlotte; Fauconnet, Jean; cirier
    - Contrat de mariage entre Jean Chenot, cocher, rue de l'Université, et Marie-Françoise Bailleur, fille de feu Pierre Bailleur, marchand fruitier oranger, rue Sainte-Marguerite., 20 août 1725; MC/ET/I/323
      contrat de mariage; Université (rue de l'); Sainte-Marguerite (rue); Chenot, Jean; Bailleur, Marie-Françoise; Bailleur, Pierre; conducteur de véhicules; commerçant
    - Contrat de mariage entre Hubert Gaillard, concierge du Marquis de Castrie, rue de Varenne, et Gillette Benard, veuve de Gilbert Saccaton, maître cordonnier, rue des Canettes., 23 août 1725; MC/ET/I/323
      contrat de mariage; Varenne (rue de); Canettes (rue des); Gaillard, Hubert; Benard, Gillette; Saccaton, Gilbert; Castries (marquis de); concierge; cordonnier
    - Contrat de mariage entre Alexandre Chevalier, marchand grainier, rue Sainte-Marguerite, et Geneviève Emasle, fille de feu François Emasle, trésorier principal de l'extraordinnaire des guerres, province de Guéret, rue de Bayeux., 24 août 1725; MC/ET/I/323
      contrat de mariage; Sainte-Marguerite (rue); Chevalier, Alexandre; Emasle, Geneviève; Emasle, François; commerçant; trésorier
    - Contrat de mariage entre Gilles Blanchet, jardinier, rue Blomet, et Catherine Marest, fille de feu Pierre Marest, domestique, rue Blomet., 26 août 1725; MC/ET/I/323
      contrat de mariage; Blomet (rue); Blanchet, Gilles; Marest, Catherine; Marest, Pierre; jardinier; employé de maison
    - Testament de Jeanne Cornu, rue du Four, veuve de Antoine Jubert, maître charcutier., 29 août 1725; MC/ET/I/323
      testament; Four (rue du); Cornu, Jeanne; Jubert, Antoine; charcutier
    - Contrat de mariage entre Charles Louis, baron de Haubiz, capitaine au régiment d'infanterie allemand du 2ème mark, rue de Bourbon, et Marie Louise Elisabeth Nicole Le Masson de Trèves, fille de Jean Baptiste François Le Masson de Trèves, écuyer, rue Férou., 30 août 1725; MC/ET/I/323
      contrat de mariage; Férou (rue); Haubiz, Charles Louis de (baron); Le Masson de Trèves, Marie Louise Elisabeth Nicole; Le Masson de Trèves, Jean Baptiste François
    - Inventaire après décès de Jean Tanquetin, marchand de vin, bourgeois de Paris, rue Saint-Jacques, époux de Julienne Benard., 31 août 1725; MC/ET/I/323
      inventaire après décès; Saint-Jacques (rue); Tanquetin, Jean; Benard, Julienne; commerçant
  - Minutes. 1725, septembre - octobre, septembre - octobre 1725; MC/ET/I/324
    - Testament de Pierre d'Heruy, ancien valet de chambre, rue du Cherche-Midi., 1er septembre 1725; MC/ET/I/324
      testament; Cherche-Midi (rue du); Heruy, Pierre d'; employé de maison
    - Contrat de mariage entre Charles Pegoura, cuisinier, quai des Théatins, et Catherine Xavière Erneste Streff, fille de Pierre Streff, rue des Canettes., 5 septembre 1725; MC/ET/I/324
      contrat de mariage; Théatins (quai des); Canettes (rue des); Pegoura, Charles; Streff, Catherine Xavière Erneste; Streff, Pierre; cuisinier
    - Contrat de mariage entre Jean-Baptiste Le Bé, bourgeois de Paris, rue de Seine, et Jeanne Marie Anne Lemercier, fille de feu Mathieu Lemercier, valet de chambre, rue Princesse., 6 septembre 1725; MC/ET/I/324
      contrat de mariage; Seine (rue de); Princesse (rue); Le Bé, Jean-Baptiste; Lemercier, Jeanne Marie Anne; Lemercier, Mathieu; employé de maison
    - Inventaire après décès de Simon Dubois, marchand boucher, rue du Vieux-Colombier, à la requête de sa veuve Catherine Adam, veuve en première noces de Claude Cartron, marchand boucher., 13 septembre 1725; MC/ET/I/324
      inventaire après décès; Vieux-Colombier (rue du); Dubois, Simon; Adam, Catherine; Cartron, Claude; boucher
    - Contrat de mariage entre César Delacour, citoyen de Besançon, y demeurant, et Marie Dumay, fille de Gabriel Dumay, marchand à Lyon, rue Royale., 14 septembre 1725; MC/ET/I/324
      contrat de mariage; Besançon (Doubs); Delacour, César; Dumay, Marie; Dumay, Gabriel; commerçant
    - Contrat de mariage entre Jean François Rat, domestique, rue de Verneuil, et Catherine Duclost, fille de feu Marcel Duclost, tapissier en Savoie, rue de Verneuil., 14 septembre 1725; MC/ET/I/324
      contrat de mariage; Verneuil (rue de); Rat, Jean-François; Duclost, Catherine; Duclost, Marcel; employé de maison; tapissier
    - Contrat de mariage entre Louis Caron, officier du Duc d'Ollonne, rue de l'Université, et Elisabeth Courteville, veuve de Pierre Gerard, portier du Duc de Châtillon, Hôtel du Duc d'Ollonne, rue de l'Université., 15 septembre 1725; MC/ET/I/324
      contrat de mariage; Université (rue de l'); Caron, Louis; Courteville, Elisabeth; Gerard, Pierre: Chatillon (duc de); Olonne (duc d')
    - Testament de Jacques du Coudray du Perche, maître d'armes, rue Mazarine. (marié, mais sa femme n'est pas designée nommément)., 15 septembre 1725; MC/ET/I/324
      testament; Mazarine (rue); Du Coudray du Perche, Jacques
    - Contrat de mariage entre François-Henri Berge, maître cordonnier, rue Princesse, et Marie-Madeleine Billet, veuve de François-Etienne Mutté, maître bourrelier, rue Mauconseil., 24 septembre 1725; MC/ET/I/324
      contrat de mariage; Princesse (rue); Mauconseil (rue); Berge, François-Henri; Billet, Marie-Madeleine; Mutté, François-Etienne; cordonnier; sellier
    - Inventaire après décès de Marguerite Davollé, rue du Four, à la requête de son époux Jean Hugault, marchand de fer, bourgeois de Paris., 24 septembre 1725; MC/ET/I/324
      inventaire après décès; Four (rue du); Davollé, Marguerite; Hugault, Jean; commerçant
    - Testament de Anne-Augustine Bordier de Forges, rue des Cordeliers, veuve de Charles-Arnould Porcheron de Sainte-Jame de Beroutte, capitaine des gardes du Prince de Conti., 28 septembre 1725; MC/ET/I/324
      testament; Cordeliers (rue des); Bordier de Forges, Anne-Augustine; Porcheron de Sainte-Jame de Beroutte, Charles-Arnould
    - BEROUTTE (La dame de) § dépôt du testament de La dame de BEROUTTE, 28 septembre 1725; MC/ET/I/324
      testament; Beroutte, La dame de
    - Inventaire après décès de François Bodin, marchand de vin, grande rue de Sèvre, à la requête de son épouse Antoinette Regnault-Dumesnil., 28 septembre 1725; MC/ET/I/324
      inventaire après décès; Sèvres (rue de); Bodin, François; Regnault-Dumesnil, Antoinette; commerçant
    - Contrat de mariage entre Valentin Le Tordeur, compagnon tailleur de pierre, rue Férou, et Marie Anne Lebaux, fille de feu René Lebaux, bonnetier, Coulommiers., 30 septembre 1725; MC/ET/I/324
      contrat de mariage; Férou (rue); Le Tordeur, Valentin; Lebaux, Marie Anne; Lebaux, René; tailleur de pierre; fabricant d'accessoires vestimentaires
    - Contrat de mariage entre Louis Giraud, marchand mercier, rue du Sépulcre, et Marguerite-Jeanne Lecocq, fille de François Lecocq, maître chandelier, rue de Buci., 30 septembre 1725; MC/ET/I/324
      contrat de mariage; Saint-Sépulcre (rue du); Buci (rue de); Giraud, Louis; Lecocq, Marguerite-Jeanne; Lecocq, François; commerçant; cirier
    - Contrat de mariage entre Nicolas Ridoux, rôtisseur, rue du Four, et Marie Moret, fille de Noël Moret, notaire à Beaumesnil en Normandie, rue du Cherche-Midi., 1er octobre 1725; MC/ET/I/324
      contrat de mariage; Four (rue du); Cherche-Midi (rue du); Ridoux, Nicolas; Moret, Marie; Moret, Noël; cuisinier; notaire
    - Inventaire après décès de Marie Troussard, rue de grenelle, femme de François Grizollet, marchand fruitier oranger, rue de Grenelle., 4 octobre 1725; MC/ET/I/324
      inventaire après décès; Grenelle (rue de); Troussard, Marie; Grizollet, François; commerçant
    - Inventaire après décès de Valentin Ploquin, marchand de vin, rue de la Plume., 5 octobre 1725; MC/ET/I/324
      inventaire après décès; Plume (rue de la); Ploquin, Valentin; commerçant
    - Contrat de mariage entre Sigismond Frédéric Preysing, baron du Saint-Empire, gentilhomme de la chambre, lieutenant colonel des troupes de Bavière, rue Neuve Saint-Lambert, et Marie Maximilienne de Longueville (père défunt, non nommé), monastère de la Conception, rue Saint-Honoré., 11 octobre 1725; MC/ET/I/324
      contrat de mariage; Neuve-Saint-Lambert (rue); Saint-Honoré (rue); Preysing, Sigismond-Frédéric (baron du Saint-Empire); Longueville, Marie-Maximilienne de
    - Contrat de mariage entre Pierre Noël Paquinet, sergent du guêt, rue du Four, et Marie Mallebranche, veuve de Hélin Destin, maître cordonnier, rue Princesse., 14 octobre 1725; MC/ET/I/324
      contrat de mariage; Four (rue du); Princesse (rue); Paquinet, Pierre Noël; Mallebranche, Marie; Destin, Hélin; cordonnier
    - Partage de la succession Antoine Martin, maître tapissier, bourgeois de Paris, rue des Saints-Pères, époux de Madeleine Bergé., 24 octobre 1725; MC/ET/I/324
      partage; Saints-Pères (rue des); Martin, Antoine; Bergé, Madeleine; tapissier
    - Partage de Toussaint Duliège, juré chargeur de bois, rue Sainte-Marguerite, époux de Marie Gueny., 26 octobre 1725; MC/ET/I/324
      partage; Sainte-Marguerite (rue); Duliège, Toussaint; Gueny, Marie
  - Minutes. 1725, novembre - décembre, novembre - décembre 1725; MC/ET/I/325
    - DELAPORTE (Jean Henry) Maître Serrurier Rue Cassette § Notoriété, 22 janvier 1725; MC/ET/I/325
      Delaporte, Jean Henry
    - Marechal (François) Maître maçon grande rue de Seine § Obligation, 16 février 1725; MC/ET/I/325
      obligation; Maréchal, François
    - Contrat de mariage entre Jean Langlois, compagnon charron, grande rue de Sèvre, et Marie-Catherine Sébert, fille de feu Pierre Sébert, laboureur à Sombray-les-Arras, rue de la Corne., 2 novembre 1725; MC/ET/I/325
      contrat de mariage; Sèvres (rue de); Corne (rue de la); Langlois, Jean; Sébert, Marie-Catherine; Sébert, Pierre; charron; agriculteur
    - Contrat de mariage entre Jean Burgevin, maître charcutier, rue du Four, et Claude-Françoise Baron, fille de feu Claude Baron, bourgeois de Charly-sur-Marne, rue de Harlay., 3 novembre 1725; MC/ET/I/325
      contrat de mariage; Four (rue du); Harlay (rue de); Burgevin, Jean; Baron, Claude-Françoise; Baron, Claude; charcutier
    - Contrat de mariage entre François Tilly, maître graveur, rue de Harlay, et Anne Gauchery, fille de Jean Gauchery, bourgeois de Châtillon-sur-Loire, rue des Fossés Saint-Victor., 3 novembre 1725; MC/ET/I/325